【裁判字號】    95,上訴,567
【裁判日期】    950524
【裁判案由】    違反毒品危害防制條例
【裁判全文】
臺灣高等法院高雄分院刑事判決         95年度上訴字第567號
上  訴  人
即  被  告  甲○○
上列上訴人因違反毒品危害防制條例案件，不服臺灣高雄地方法
院94年度訴字第3693號中華民國95年2月24日第一審判決（起訴
案號：臺灣高雄地方法院檢察署94年度毒偵字第8036號），提起
上訴，本院判決如下：
     主  文
上訴駁回。
     事  實
一、甲○○前因施用毒品案件，經臺灣高雄地方法院裁定送觀察
    、勒戒後，因認有繼續施用毒品之傾向，再經裁定令入戒治
    處所施以強制戒治，嗣因停止戒治並交付保護管束期滿，經
    臺灣高雄地方法院檢察署檢察官於民國89年1 月13日以89年
    度戒毒偵字第65號為不起訴處分確定在案。嗣甲○○復因施
    用毒品案件，再經檢察官以91年度毒偵字4180號提起公訴並
    聲請強制戒治，經臺灣高雄地方法院以91年度訴字2459號判
    處施用第一級毒品有期徒刑8 月、施用第二級毒品有期徒刑
    4 月，應執行有期徒刑11月，並以91年度毒聲字第5518號裁
    定令入戒治處所施以強制戒治，於92年5 月6 日強制戒治執
    行完畢，93年12月16日縮短刑期假釋出監，假釋期間付保護
    管束，於94年2 月28日假釋期滿未經撤銷，以執行完畢論。
    惟甲○○仍未能警惕並戒絕毒癮，於強制戒治執行完畢5 年
    之內，復基於施用第二級毒品甲基安非他命之犯意，於94年
    9 月16日晚上11時許，以將甲基安非他命置於玻璃球內燒烤
    吸食氣體之方式，在其住處施用第二級毒品甲基安非他命1
    次。嗣於94年9 月17日上午9 時40分許，在高雄市○鎮區○
    ○路60巷巷口為警查獲，經採尿送驗後始查悉上情。
二、案經高雄市政府警察局小港分局報告臺灣高雄地方法院檢察
    署檢察官偵查起訴。
     理  由
一、按被告以外之人（包括證人、鑑定人、告訴人、被害人及共
    同被告等）於審判外之陳述雖不符刑事訴訟法第159 條之1
    至之4 等4 條之規定，而經當事人於審判程序同意作為證據
    ，法院審酌該言詞陳述或書面陳述作成時之情況，認為適當
    者，亦得為證據；當事人、代理人或辯護人於法院調查證據
    時，知有刑事訴訟法第159 條第1 項不得為證據之情形，而
    未於言詞辯論終結前聲明異議者，視為有前項之同意，同法
    第159 條之5 定有明文。立法意旨在於傳聞證據未經當事人
    之反對詰問予以核實，原則上先予排除。惟若當事人已放棄
    反對詰問權，於審判程序中表明同意該等傳聞證據可作為證
    據；或於言詞辯論終結前未聲明異議，基於尊重當事人對傳
    聞證據之處分權及證據資料愈豐富，愈有助於真實發見之理
    念，且強化言詞辯論主義，使訴訟程序得以順暢進行，上開
    傳聞證據亦均具有證據能力。本件理由二所列之傳聞證據，
    業經當事人於審判程序同意作為證據，依上開規定，應具有
    證據能力。
二、上開施用第二級毒品甲基安非他命之事實，業據上訴人即被
    告甲○○（下稱被告）於原審審理自白不諱，被告於94年9
    月17日為警查獲後，經警方提供全新驗尿瓶由被告親自排放
    尿液並當面簽封後送驗結果，呈甲基安非他命陽性反應，此
    有高雄市政府警察局小港分局毒品嫌疑人尿液代碼與姓名對
    照表（尿液代碼J-529） 、高雄市立凱旋醫院濫用藥物尿液
    檢驗報告書、高雄醫學大學附設中和紀念醫院尿液複驗檢驗
    報告書各1 紙在卷可憑，被告於原審之自白與事實相符。其
    於本院審理中否認施用第二級毒品安非他命，顯係事後飾卸
    之詞，並非可採。被告前因施用毒品案件，經觀察、勒戒及
    強制戒治程序，於92 年5月6 日強制戒治執行完畢，已詳如
    事實欄所載，此有臺灣高等法院施用毒品案件紀錄表、被告
    前案紀錄表各1 份可考。其於強制戒治執行完畢後5 年內，
    再犯本件施用毒品之罪，事證明確，自應依法論科。
三、查甲基安非他命為毒品危害防制條例第2 條第2 項第2 款所
    定第二級毒品，不得施用、持有。核被告所為，係犯同條例
    第10條第2 項之施用第二級毒品罪。被告持有上開第二級毒
    品進而施用，其持有之低度行為應為施用之高度行為所吸收
    ，不另論罪。被告所犯施用第二級毒品罪與判刑確定之施用
    第一級毒品罪間，犯意個別，犯罪構成要件互殊，應予分論
    併罰。被告有如事實欄所載施用第一、二級毒品之犯罪前科
    紀錄，經臺灣高雄地方法院分別判處有期徒刑8 月及4 月，
    並定應執行刑有期徒刑11月確定，入監服刑後，於93年12月
    16日縮短刑期假釋出監，94年2 月28日假釋期滿未經撤銷，
    以執行完畢論，此有卷附臺灣高等法院被告前案紀錄表1 份
    可查。被告於有期徒刑執行完畢後5 年內，再犯本件有期徒
    刑以上之罪，為累犯，應依刑法第47條之規定，加重其刑。
四、原審因而適用毒品危害防制條例第10條第2 項、刑法第11條
    前段、第47條之規定，審酌被告經觀察、勒戒及多次強制戒
    治之治療程序，仍再犯施用毒品之犯行，顯見未能戒斷施用
    毒品惡習，改過意志不堅，自應予相當之刑事責難；另考量
    施用毒品本質係自傷行為，尚未直接危及他人，反社會危險
    性應屬較低，且原審犯後復能坦承犯行，態度尚可等一切情
    狀，量處有期徒刑5 月。經核原判決認事用法，均無不合，
    量刑亦甚妥適，被告上訴意旨否認犯罪，並指摘原判決不當
    ，為無理由，應予駁回。
五、被告施用第一級毒品部分，業已判決確定。
據上論斷，應依刑事訴訟法第368條，判決如主文。
本案經檢察官張金塗到庭執行職務。
中    華    民    國    95    年    5     月    24    日
                  刑事第五庭    審判長法  官  曾永宗
                                      法  官  任森銓
                                      法  官  陳  箐
以上正本證明與原本無異。
不得上訴。
中    華    民    國    95    年    5     月    24    日
                                      書記官  陳武悅
附錄本判決論罪科刑法條：
毒品危害防制條例第10條第2 項
施用第二級毒品者，處3 年以下有期徒刑。
                                                A


司法院資訊處製作；財團法人民間司法改革基金會備份。
